【裁判字號】    92,交聲,1412
【裁判日期】    921014
【裁判案由】    交管條例聲異
【裁判全文】
臺灣板橋地方法院交通事件裁定                九十二年度交聲字第一四一二號
    原處分機關  交通部公路總局臺北區監理所板橋監理站
    異  議  人  東林肩墊有限公司
    即受處分人          設臺北.
    代  表  人  乙○○
右列受處分人即異議人因違反道路交通管理處罰條例案件，對於交通部公路總局臺北
區監理所板橋監理站於民國九十二年八月七日所為之處分（原處分案號：板監違字第
裁四一－Ａ六一二八三五號），聲明異議，本院裁定如左：
    主  文
原處分撤銷。
東林肩墊有限公司汽車駕駛人，駕駛汽車不遵守道路交通標誌標線號誌之指示，處罰
鍰新臺幣壹仟捌佰元，並予記違規點數壹點。
    理  由
一、聲明異議意旨略以：異議人即受處分人東林肩墊有限公司所有車牌號碼Ｋ七─一
    二八二號自用小貨車，於民國八十九年四月七日十七時四十六分許，行經臺北市
    ○○路○段二六一巷，經臺北市政府警察局萬華分局以北甲○交大字第Ａ六一
    二八三五號舉發違反道路交通管理事件通知單，逕行舉發違反道路交通管理處
    罰條例第六十條第二項第三款「不遵守道路交通標誌、標線、號誌之指示（紅燈
    越線臨停）」，異議人以該車是處於倒車狀態，因黃燈轉紅燈時間急促，在剎那
    間才使倒車中之車子無法倒退到後方而被拍攝到，並非越線臨停，故原裁決機關
    所為之處分，顯有錯誤，爰請求撤銷原處分等語。
二、按汽車駕駛人，駕駛汽車有不遵守道路交通標誌、標線、號誌之指示，而本章各
    條無處罰之規定者，處新臺幣（下同）九百元以上一千八百元以下罰鍰；汽車駕
    駛人違反本條例第六十條第二項第三款者，除依原條款處罰鍰外，並予記違規點
    數一點，道路交通管理處罰條例第六十條第二項第三款、第六十三條第一項第一
    款分別定有明文。
三、經查，本件異議人東林肩墊有限公司所有之車牌號碼為Ｋ七─一二八二號自用小
    貨車於上開時、地之違規事實，有經儀器拍攝之照片一幀、臺北市政府警察局北
    甲○交大字第Ａ六一二八三五號舉發違反道路交通管理事件通知單影本（簡
    稱通知單）及交通部公路總局臺北區監理所板橋監理站九十二年八月七日北監違
    字第裁四一－Ａ六一二八三五號裁決書各一份附卷可稽，復按車輛面對圓形
    紅燈表示禁止通行，不得超越停止線或進入路口；停止線，用以指示行駛車輛停
    止之界限，車輛停止時，其前懸部分不得伸越該線，道路交通標誌標線號誌設置
    規則第二百零六條第五項第一款、第一百七十條第一項前段亦分別定有明文。異
    議人雖以上開理由聲明異議，惟該路口設置之感應線圈固定式照相機，只要號誌
    為紅燈時觸動Ｓ型感應線圈，皆會予以自動照相，黃燈時並不會有動作，而該路
    口號誌運作又無異常情形，亦據臺北市政府警察局萬華分局函敘甚明。異議人雖
    辯稱當時係燈號變換太快，正倒車中云云，惟正足顯示其於號誌變換為紅燈時已
    超越停止線，是本件違規事實已明。惟引首揭規定，除應處罰鍰外，並應予記違
    規點數一點，乃原處分機關僅裁處罰鍰，而漏未諭知記違規點數，即有未合。綜
    上所陳，本件異議雖無理由，惟原處分機關之處分既有上開瑕疵，爰裁定將原處
    分撤銷，並自為裁定處罰異議人如主文第二項所示，用期適法。
四、依道路交通案件處理辦法第二十條前段，裁定如主文。
中    華    民    國      九十二      年      十      月      十四      日
                                      臺灣板橋地方法院交通法庭
                                          法  官  李君豪
右正本證明與原本無異。
如不服本裁定，應於送達後五日內，向本院提出抗告狀。
                                          書記官  楊灥
中    華    民    國      九十二      年      十      月      十四      日


司法院資訊處製作；財團法人民間司法改革基金會備份。
